臺灣高雄地方法院刑事判決　　　　　 100年度交簡上字第37號
上　訴　人　臺灣高雄地方法院檢察署檢察官
被　　　告　吳錦憲
上列上訴人因被告公共危險等案件，不服本院高雄簡易庭民國
100 年1 月13日99年度審交簡字第3730號第一審簡易判決（起訴
案號：臺灣高雄地方法院檢察署99年度偵字第28161 號）提起上
訴，本院管轄之第二審合議庭判決如下：
    主    文
上訴駁回。
    事    實
一、吳錦憲於民國99年7 月18日下午5 時許起至7 時30分之間，
    在其友人位於高雄縣大樹鄉三和村之住宅內，飲用若干量之
    啤酒。其於飲酒完畢後明知已反應較慢，感覺減低，無法安
    全駕駛動力交通工具，竟仍隨即於當日晚間8 時許，自上開
    地點駕駛車牌號碼3805-XQ 號自用小客車上路，欲返回其位
    在高雄縣大社鄉○○街26號之住處。嗣當日晚間8 時15分許
    ，沿高雄縣大樹鄉○○路○段由東往西方向（大樹鄉往大社
    鄉方向）行駛至義大城遊樂區入口處之交岔口時，因酒醉而
    引起視力減退之緣故未能注意車前狀況，遂未發現在義大城
    擔任保全人員之鍾德愷站在該交岔口中央指揮來往車輛注意
    欲步行穿越道路之遊客，其所駕駛之自小客車即因未閃避或
    煞停而直接撞上鍾德愷，致鍾德愷當場受有頭部外傷併頭皮
    血腫及右前額2 公分撕裂傷、右大腿擦傷之傷害。吳錦憲肇
    事後仍留在現場，並於警方據報到場時，就過失傷害犯行向
    處理之警員自首接受裁判，嗣經警員對吳錦憲施以酒測，當
    場測得其吐氣中所含酒精之濃度高達1.06mg/l，而查悉其酒
    後駕車犯行。
二、案經鍾德愷告訴及高雄縣政府警察局仁武分局報告臺灣高雄
    地方法院檢察署檢察官偵查起訴。
    理    由
一、證據能力部分：按被告以外之人於審判外之陳述，雖不符刑
    事訴訟法第159 條之1 至之4 之規定，然經當事人於審判程
    序同意作為證據，法院審酌該言詞陳述或書面陳述作成時之
    情況，認為適當者，亦得為證據，刑事訴訟法第159 條之5
    第1 項定有明文。本判決後開引用具有傳聞證據性質之證據
    資料，已經檢察官、被告於審理期日同意為證據使用，是其
    縱無刑事訴訟法第159 條之1 至第159 條之4 或其他傳聞法
    則例外之情形，亦經本院審酌該證據作成之情況，既無違法
    取得情事，復無證明力明顯過低等情形，以得供做法院判斷
    事實之依據為適當，認為均有證據能力，得為證據。
二、前揭犯罪事實，業據被告吳錦憲於本院審理時自白不諱，並
    經證人即告訴人鍾德愷於警詢及偵查中證述綦詳，復有道路
    交通事故調查報告表(一)、(二)、道路交通事故現場圖、交通隊
    仁武分隊A2道路交通事故談話紀錄表（現場）、事故現場照
    片9 幀、酒精測試報告刑法第185 條之3 案件測試觀察紀錄
    表、高雄縣政府警察局舉發違反道路交通管理事件通知單、
    義大醫院診斷證明書（乙種）在卷可稽，被告吳錦憲自白犯
    罪，核與事實相符，犯行堪予認定。本件被告犯罪事證已臻
    明確，應依法論科。
三、核被告吳錦憲所為，係犯刑法第185 條之3 酒後駕車之公共
    危險罪、第284 條第1 項過失傷害罪。被告犯上開二罪，犯
    意各別，行為互殊，所犯構成要件有異，應成立數罪並分論
    併罰之。被告就酒醉駕車因而致告訴人鍾德愷受傷，就過失
    傷害部分，應依道路交通管理處罰條例第86條第1 項之規定
    ，加重其刑。被告於肇事後，就過失傷害部分主動向到場處
    理之員警自承其為肇事者而接受裁判，業據被告陳明在卷，
    並經原審詢問承辦員警屬實，有警詢筆錄及本院公務電話紀
    錄1 紙在卷可參（警卷第7 頁、本院審交簡卷第10頁），在
    其犯罪未發覺前，自動向該管公務員承認，而接受裁判，依
    刑法第62條前段自首之規定減輕其刑。
四、原審以被告罪證明確，適用道路交通管理處罰條例第86條第
    1 項、刑法第185 條之3 、第277 條第1 項前段、第62條前
    段、第41條第1 項前段、第51條第5 款，刑法施行法第1 條
    之1 第1 項、第2 項等規定，並審酌被告服用酒類，酒後呼
    氣中酒精濃度高達每公升1.06毫克，已處於不能安全駕駛動
    力交通工具之狀態，竟仍漠視自己安危，更枉顧公眾行之安
    全，駕車上路，並因酒後注意力下降未注意車前狀況肇事，
    致告訴人受有頭部外傷併頭皮血腫及右前額2 公分撕裂傷、
    右大腿擦傷之傷害，且其雖與告訴人達成和解，有本院調解
    筆錄1 份可參（見本院審交易卷第18頁），然迄今未賠償分
    文，未能填補告訴人所受損害，有原審公務電話記錄2 紙及
    告訴人之刑事陳報狀1 紙在卷可稽（見本院審交易卷第23、
    25、29頁），實屬不該，惟念及被告並無前科，有臺灣高等
    法院被告前案紀錄表在卷可參，素行尚可，且於審理時尚能
    坦承犯行，態度尚可，並考量被告酒後駕車肇事，犯罪情節
    非輕，暨所生危害、被害人所受傷勢，及被告自稱國小畢業
    、家庭經濟狀況勉持、現在菜市場賣魚丸維生，每日收入新
    臺幣幾百元等情（見警卷第5 頁調查筆錄受詢問人欄、本院
    審交易卷第22頁），分別就所犯公共危險罪部分，量處有期
    徒刑3 月；就過失傷害罪部分，量處有期徒刑4 月，並均諭
    知如易科罰金，以新臺幣1,000 元折算1 日，及定其應執行
    有期徒刑6 月，如易科罰金，以新臺幣1,000 元折算1 日，
    認事用法並無違誤，量刑亦稱妥適，檢察官循告訴人之請求
    ，以原審量刑過輕為由提起上訴，指摘原判決不當，尚無理
    由，應予駁回。
據上論斷，應依刑事訴訟法第455 條之1 第1 項、第3 項、第36
4 條，判決如主文。
本案經檢察官吳明駿到庭執行職務
中    華    民    國  100     年    4     月    12    日
            刑事第十九庭  審判長法  官  陳志銘
                                法  官  吳芝瑛
                                法  官  陳松檀
以上正本證明與原本無異。
不得上訴。
中    華    民    國  100     年    4     月    12    日
                                書記官  洪季杏
附錄本判決論罪科刑之法條：
中華民國刑法第185條
損壞或壅塞陸路、水路、橋樑或其他公眾往來之設備或以他法致
生往來之危險者，處5 年以下有期徒刑，拘役或5 百元以下罰金
。
因而致人於死者，處無期徒刑或7 年以上有期徒刑。致重傷者，
處3 年以上10年以下有期徒刑。
第1 項之未遂犯罰之。
中華民國刑法第284條
因過失傷害人者，處6 月以下有期徒刑、拘役或5 百元以下罰金
，致重傷者，處1 年以下有期徒刑、拘役或5 百元以下罰金。
從事業務之人，因業務上之過失傷害人者，處1 年以下有期徒刑
、拘役或1 千元以下罰金，致重傷者，處3 年以下有期徒刑、拘
役或2 千元以下罰金。